台灣高等法院民事裁定　　　　　　　　　96年度抗字第1480號
抗　告　人　樹達營造有限公司
法定代理人　乙○○
相　對　人　甲○○
上列當事人間因撤銷仲裁判斷，聲請停止執行事件，抗告人對於
中華民國96年7月30日 台灣台北地方法院96年度聲字第3030號裁
定，提起抗告，本院裁定如下：
    主  文
原裁定關於酌定擔保金部分廢棄。
廢棄部分，相對人應供擔保之金額更定為「新台幣伍佰玖拾捌萬
元」。
其餘抗告駁回。
抗告程序費用由相對人負擔二分之一，餘由抗告人負擔。
    理  由
一、本件相對人於原法院聲請意旨略以：抗告人（債權人）以中
    華民國仲裁協會95年度仲聲愛字第24號仲裁判斷書（下稱第
    24號仲裁判斷書）為執行名義，請求對伊（債務人）之財產
    為強制執行，雖由原法院以 96年度執字第33539號執行事件
    （下稱系爭執行事件）受理執行中，惟伊已另件向原法院提
    起撤銷仲裁判斷之訴 （96年度仲訴字第5號），爰依仲裁法
    第42條之規定，請准供擔保，裁定停止上開執行事件之執行
    程序等語。原法院調取該執行事件及仲裁判斷卷宗審查後，
    以裁定命相對人供擔保新台幣（下同）285萬元後，系爭執
    行事件之執行程序，於原法院96年度仲訴字第5號事件判決
    確定前應暫予停止。
二、抗告人不服，對該裁定提起抗告，其意旨略以：第24號仲裁
    判斷書，除命相對人給付伊本金2,850萬元外，其中850萬元
    尚應自民國90年4月24日起，按週年20％，另2,000萬元，自
    95年5月9日起，按週年5％計付利息。而該本金部分，如再
    按一般銀行基本放款利率（年息8％）計息，則於伊聲請強
    制執行時（96年5月22日），應執行之金額已達4,018萬1,93
    8元，如累計至同年7月30日止，更高達4,038萬3,835元。乃
    原裁定無視於系爭撤銷仲裁判斷事件，如歷經三審始告定讞
    ，約需耗時4年4月，及抗告人如因停止執行，所受實際損害
    將達1,399萬9,729元等情。徒以上開本金按2年之法定遲延
    利息為基準，酌定相對人因停止強制執行程序應供之擔保金
    額為285萬元，顯有違誤。爰請求廢棄原裁定，另定適當之
    擔保金額等語。
三、按當事人提起撤銷仲裁判斷之訴者，法院得依當事人之聲請
    ，定相當並確實之擔保，裁定停止執行，仲裁法第42條第1
    項定有明文。次按仲裁法第42條第1項所規定之擔保，係備
    供債權人因停止執行所受損害之賠償，其數額應依標的物停
    止執行後，債權人未能即時受償或利用該標的物所受之損害
    額而定，並非以標的物之價值或債權額為衡量之依據，最高
    法院91年度台抗字第429號裁定，即採此見解，可供參考。
四、本件經查，抗告人執以為執行名義而聲請強制執行之第24號
    仲裁判斷書，係命相對人應給付抗告人本金2,850萬元及其
    中850萬元自90年4月24日起按年利息20％，另外2,000萬元
    自95年5月9日起，按年利率5％計算之利息（本院卷24頁）
    。足見倘強制執行之程序因而停止，抗告人將受有停止執行
    期間無法及時收取該本金及利息之損害。審酌累計至抗告人
    聲請強制執行時（96年5月22日止，其應執行之金額已達
    3,986萬6,027元〔28,500,000＋8,500,000×20％×（6+28/
    365）＋20,000,000×5％×（1+13/365）＝39,866,027，四
    捨五入〕，及屬通常民事事件之系爭撤銷仲裁判斷訴訟，依
    司法院頒佈之各級法院辦案期限實施要點規定，其第1審之
    辦案期限為1年4月，第2審為2年，第3審為1年，則該撤銷仲
    裁判斷之訴，自起訴以迄判決確定止，約須歷時4年4月。惟
    倘抗告人經由向法院民事執行處聲請強制執行以實現債權之
    滿足，在未停止執行之情況下，依前揭各級法院辦案期限實
    施要點規定，尤須歷時約1年4月，是以，此正當強制執行程
    序所需耗費之時間，應予扣除，方稱公允等一切情狀。認抗
    告人於撤銷仲裁判斷訴訟期間，因停止執行致未能即時受償
    所受之損害額，約為598萬元｛39,866,027×5％×〔（4+
    4/12）－（1+4/12）〕＝5,979,904，四捨五入｝。原法院
    以裁定准許相對人供擔保後，於系爭撤銷仲裁判斷訴訟判決
    確定前，停止強制執行程序之進行，於法並無不合。抗告主
    旨，求予廢棄原裁定此部分，為無理由，應予駁回。惟原裁
    定所酌定之擔保金額（285萬元），尚不足賠償抗告人因停
    止強制執行所受之損害，而難認為相當，已如上述。抗告意
    旨，指摘原裁定關於酌定擔保金部分為不當，求予廢棄，非
    無理由，應由本院更定為如主文第2項所示之金額。
五、據上論結，本件抗告為一部有理由，一部無理由，爰裁定如
    主文。
中　　華　　民　　國　　96　　年　　10　　月　　29　　日
                    民事第十二庭
                        審判長法　官  陳駿璧
                              法　官  陳邦豪
                              法　官  王仁貴
正本係照原本作成。
本裁定除以適用法規顯有錯誤為理由，並經本院許可外，不得再
抗告。如提起再抗告，應於收受後10日內委任律師為訴訟代理人
向本院提出再抗告狀。並繳納再抗告費新台幣１千元。
中　　華　　民　　國　　96　　年　　10　　月　　31　　日
　　　　　　　　　            書記官  章大富
